最高法院刑事判決　　　　　　　　　　　　　　　　八十六年度台非字第一六六號
　　上訴人　最高法院檢察署檢察總長
　　被　告　甲○○
右上訴人因被告竊盜案件，對於台灣台中地方法院中華民國八十五年十一月十八日第
一審確定判決 (八十五年度易字第五四一三號，起訴案號：台灣台中地方法院檢察署
八十五年度偵字第一八○七一號) ，認為違法，提起非常上訴，本院判決如左：
    主  文
原判決撤銷。
甲○○竊盜，處拘役伍拾伍日。
鑰匙貳支沒收。
    理  由
非常上訴理由稱：「按受有期徒刑之執行完畢，或受無期徒刑或有期徒刑一部之執行
而赦免後，五年以內再犯有期徒刑以上刑之罪者為累犯，刑法第四十七條定有明文。
故累犯之成立，以前受有期徒刑之執行完畢後，再犯有期徒刑以上之罪為其要件之一
。本件被告甲○○於民國八十五年九月二十日所犯竊盜犯行為原審論處拘役八十日，
固非無見，然犯罪事實欄認定被告甲○○曾因違反肅清煙毒條例罪，經法院判處有期
徒刑三年二月確定，並於八十五年三月十四日執行完畢，故論以累犯，惟查被告甲○
○以前所犯違反肅清煙毒條例罪 (施用毒品罪) 被處三年二月，於八十三年十二月一
日至八十五年二月十五日 (縮短刑期) 止經法院裁定假釋中，交付保護管束 (按：法
院裁定刑期終了日期為八十五年三月二日) ，嗣為法務部撤銷假釋在案，台灣台中地
方法院檢察署因而以八十五年度執更字第七二二號案通知被告到案執行殘餘刑期一年
二月二十六日，被告抗傳而遭通緝，直至八十五年十月十四日通緝到案，經檢察官發
監執行 (見台灣台中地方法院檢察署八十五年度執緝字第一二二九號執行卷) ，故原
判決誤以前案已執行完畢而按累犯加重其刑，顯有將無累犯適用案件論以累犯之認定
事實不依證據之違法，其判決當然違背法令，案經確定，且對被告不利，爰依刑事訴
訟法第四百四十一條、第四百四十三條提起非常上訴，以資糾正。」等語。
本院按受有期徒刑之執行完畢，或受無期徒刑或有期徒刑一部之執行而赦免後，五年
以內再犯有期徒刑以上之罪者，方為累犯，此觀刑法第四十七條規定甚明。本件被告
甲○○於八十一年間因犯施用毒品罪，經台灣台中地方法院於八十二年二月十日判處
有期徒刑三年二月，未上訴而告確定，執行至八十三年十二月一日奉准假釋出獄，嗣
在假釋期間因違反保安處分執行法第七十四條之二第二、四款規定，情節重大，經法
務部撤銷假釋，應執行其殘餘之刑期一年二月二十六日，惟被告未到案執行，經通緝
後，至八十五年十月十四日始通緝到案，發監執行，此有台灣台中地方法院檢察署八
十五年度執更字第七二二號、八十五年度執緝字第一二二九號執行卷可稽，本件竊盜
案之偵查卷所附前科表，亦載明前案之假釋已經撤銷，應執行殘刑 (見台灣台中地方
法院檢察署八十五年度偵字第一八○七一號偵查卷第二頁) ，則被告於八十五年九月
二十日犯竊盜罪時，其前案之施用毒品罪尚未執行完畢，原判決竟適用刑法第四十七
條，論被告為累犯，並加重其刑，顯有適用法則不當之違法。案經確定，非常上訴意
旨，執以指摘，洵有理由，且原判決不利於被告，應由本院予以撤銷改判，酌情量處
如主文第二項所示之刑，鑰匙貳支沒收，以資糾正。
據上論結，應依刑事訴訟法第四百四十七條第一項第一款但書，刑法第三百二十條第
一項、第三十八條第一項第二款，罰金罰鍰提高標準條例第一條前段，判決如主文。
中      華      民      國    八十六    年      六      月     十二     日
                              最高法院刑事第一庭
                                  審判長法官  黃  雅  卿
                                        法官  楊  文  翰
                                        法官  陳  正  庸
                                        法官  陳  世  雄
                                        法官  黃  正  興
      右正本證明與原本無異
                                              書  記  官
中      華      民      國    八十六    年      六      月     十六     日
